臺灣彰化地方法院刑事判決　　　　　　　　96年度訴字第97號
公　訴　人　臺灣彰化地方法院檢察署檢察官
被　　　告　丙○○
指定辯護人　本院公設辯護人　甲○○
上列被告因強盜等案件，經檢察官提起公訴（95年度偵字第1008
2 號）及移送併案審理（95年度偵字第11025 號、第11537 號）
，本院判決如下：
    主  文
丙○○共同意圖為自己不法所有，攜帶兇器，以脅迫至使不能抗
拒，而使他人交付財物，累犯，處有期徒刑捌年，附表壹所示之
物品沒收；又偽造署押，足以生損害於公眾及他人，累犯，處有
期徒刑肆月，附表所示之署名、指印均沒收。應執行有期徒刑
捌年貳月，附表壹所示之物品及附表所示之署名及指印均沒收
。
    犯罪事實
一、丙○○前曾於民國93年間，因違反毒品危害防制條例案件，
    經臺灣雲林地方法院以93年度訴字第506 號，判處應執行有
    期徒刑10月確定，入監執行後，於94年11月9 日縮短刑期執
    行完畢。
二、詎其仍不知悔改，因缺錢購買毒品施用，於95年8 月16日凌
    晨向公司同事己○○（由本院另案審理）提議欲強盜他人財
    物後，己○○即與丙○○基於意圖為自己不法所有之強盜犯
    意聯絡，先由己○○告知丙○○可前往位於彰化縣溪州鄉○○路○ 段149 號康爾富超商作案，並提供強盜時所需之交通
    工具機車1 臺，及其原先所持有，以小型二氧化碳鋼瓶內氣
    體為發射動力，裝填直徑約4.5mm 鋼珠，具殺傷力之空氣手
    槍1 支（槍枝管制編號0000000000，包含小型二氧化碳鋼瓶
    1 瓶及鋼珠1 包），交予丙○○，丙○○明知未經許可，不
    得非法持有空氣槍，竟為方便強盜，即基於持有上開槍枝之
    故意，予以收受後而持有上開空氣槍作為犯案工具。並於當
    天凌晨2 時30分許，推由丙○○單獨騎乘己○○所交付之機
    車，及攜帶持有前開具殺傷力，客觀上足對人之生命、身體
    構成危險，屬兇器之空氣槍1 支，前往位於彰化縣溪州鄉○○路○ 段149 號康爾富超商，並持前開空氣槍進入該超商內
    ，舉槍朝店員庚○○及顧客戊○○比劃並大喊強劫，並恫嚇
    戊○○蹲在地上，庚○○至櫃臺拿取財物之脅迫方式，至使
    庚○○、戊○○不能抗拒，戊○○乃蹲在該超商櫃臺前，庚○○則至該超商櫃臺抽屜取出現金約新臺幣（下同） 7,000
    元交予丙○○，得手後，丙○○即騎乘原停放在店外之機車
    逃離現場與己○○會面，除交還前開強盜時，所使用之上開
    具殺傷力空氣槍，及所騎乘之機車外，並將強盜所得之1,00
    0 元分予己○○，其餘則留供己花用。嗣經警循線查獲。
三、丙○○因另案涉嫌施用毒品案件，經警於95年8 月22日晚上
    11時50分許（起訴書誤載為23日），在彰化縣溪州鄉○○村
    ○○路庄內巷查獲後，丙○○為圖規避刑責掩飾身分，竟未
    當場告知依法盤查之員警其真實之身分，而另行起意，向承
    辦之員警王志陽、葉建一謊報偽冒其不知情之兄乙○○之姓
    名、年籍等資料應答，並基於偽造署押之單一犯意，先後於
    如附表貳所示之時、地，在如附表貳所示文書上，接續偽造
    如附表貳所示之「乙○○」署押（含署名及指印），以承認
    其所簽署如附表貳所示文書之效力，足生損害於乙○○本人
    、彰化縣警察局北斗分局、臺灣彰化地方法院檢察署及本院
    對國家刑罰權行使之正確性。迄因臺灣彰化地方法院檢察署
    檢察官傳喚「乙○○」未到，逕行對「乙○○」提起公訴，
    於本院另案就該毒品案件審理時，丙○○始坦承上情而查獲
    。
四、案經彰化縣警察局北斗分局報告臺灣彰化地方法院檢察署檢
    察官偵查起訴，及內政部警政署刑事警察局移送臺灣彰化地
    方法院檢察署併案審理。
    理  由
一、證據能力部分：
    本案全部卷證所涵括之供述證據及非供述證據，經本院為被
    告丙○○所指定之本院公設辯護人閱卷後，公訴人、被告及
    本院公設辯護人均同意全部證據之證據能力，是後述所引用
    證據之證據能力均無疑義，合先敘明。
二、認定犯罪事實所憑之證據：
  (一)就被告被訴未經許可持有具殺傷力空氣槍強盜部分：
    (1)就犯罪事實欄二所示之持槍強盜部分事實，業據被告自警
      詢至本院審理時，均坦承：伊跟己○○說沒錢，想要強盜
      後，己○○即告以該康爾富超商晚上較沒人，並在當晚，
      將內填裝有鋼珠、瓦斯鋼瓶之手槍1 支，及強盜時所需騎
      乘之機車交予伊，伊即於前開時、地，持槍至該店強盜得
      手現金7,000 元，嗣後，伊即將強盜所得之1,000 元交給
      己○○等情不諱，且據證人即康爾富超商店員庚○○及證
      人即當時在康爾富超商內之顧客戊○○於警詢時證稱：手
      上有刺青之被告於前開時、地，持槍至超商內強盜等情綦
      詳（見95年度偵字第1153 7號卷第27頁至第29頁、第32頁
      至第33頁、第34頁至36頁），而證人即康爾富超商店員庚○○於本院96年3 月22日審理時亦證稱：其當天跟戊○○
      在店內，聽到門打開後，被告應該是先看到戊○○，就拿
      槍指著戊○○，後來其走出來，被告就拿槍指其，說要搶
      劫，叫其把錢拿出來，其因為害怕，且無法抗拒，就去櫃
      臺把店內的7,000 元拿給被告，被告當天並沒有將槍抵在
      其等身上等語詳實（見本院當日審判筆錄），及證人即當
      時在康爾富超商內之顧客戊○○於本院96年3 月22日審理
      時證稱：其當天坐在店內且對著門，被告一進來，就從背
      包內取出槍，叫其蹲下，並叫庚○○去櫃臺拿錢，過程中
      被告就拿槍指著其跟庚○○，要庚○○拿錢出來，其當天
      在現場會害怕，且沒有辦法抵抗等語綦詳（見本院當日審
      判筆錄），此外，尚有現場照片10紙附卷可稽（見北警分
      偵字第0950022532 號 卷第31至第35頁），被告確曾於前
      開時、地，於與證人己○○謀議後，即由證人己○○提供
      強盜所需之空氣槍及機車，推由被告以前揭持槍比劃、大
      聲嚇令之脅迫方式，由證人庚○○交付財物等情綦詳。且
      被告當日係攜帶空氣槍至該康爾富超商內，並拿槍朝證人
      庚○○、戊○○比劃，甚而開槍，衡之常情，一般人見遠
      距離即可取人性命之槍枝，均莫大恐懼，證人庚○○、戊○○於凌晨時分見被告持槍進入店內欲索取財物，當因害
      怕至不能反抗，此情亦經證人庚○○、戊○○證述在卷，
      被告攜帶空氣槍對證人庚○○、戊○○強盜，至其等不能
      抗拒，而由證人庚○○交付財物7,000 元等情，應堪認定
      。再被告於強盜得款7,000 元後，即將其中1,000 元交予
      證人己○○分紅，其餘現款則留供己花用，渠等為自己不
      法所有之意圖至明。
    (2)就犯罪事實欄二所示之未經許可持有空氣槍部分，業據被
      告自警詢至本院審理時均坦承不諱，且被告當日所持拿之
      槍枝1 支，經警送內政部警政署刑事警察局以性能檢驗法
      及動能測試法鑑驗，鑑定結果為：送鑑空氣手槍1 支（槍
      枝管制編號0000000000），認係空氣手槍，以小型二氧化
      碳鋼瓶內氣體為發射動力，應裝填直徑約4.5mm 鋼珠（重
      量約0.38g） 試射結果，測得鋼珠發射速度分別為137 、
      138 、135 公尺/ 秒，計算其動能分別為3.57、3.62、3.
      46焦耳，單位面積動能分別為22.42 、22.75 、21.77 焦
      耳/ 平方公分，而經本局對活豬作射擊測試結果，彈丸單
      位面積動能達24焦耳/ 平方公分，則足以穿入豬隻皮肉層
      ；依日本科學警察研究所之研究結果，彈丸單位面積動能
      達20焦耳/ 平方公分則足以穿入人體皮肉層，此有該局95
      年9 月27日刑鑑字第0950129467號槍彈鑑定書1 份在卷可
      稽（見北警分偵字第0950022532號卷第40頁至第43頁），
      是查扣之前開槍枝，係屬具有殺傷力之空氣槍應屬無疑。
      就被告持有前開空氣槍部分之犯行，亦堪認定，應予依法
      論科。
    (3)按以自己共同犯罪之意思，參與實施犯罪構成要件以外之
      行為，或以自己共同犯罪之意思，事先同謀，而由其中一
      部分人實施犯罪之行為者，均為共同正犯，大法官會議釋
      字第109 號及司法院院字第1905號、第2030號之1 及第22
      02號前段之解釋，其旨趣均屬一致。經查，本案被告於前
      揭時、地強盜之地點、交通工具及作案所用之空氣槍1 支
      ，均係證人己○○所提供乙節，業據被告陳稱在卷，且據
      證人己○○於警詢時亦證稱：被告要去強盜當天，其剛從
      康爾富超商打完電玩回來，被告向其表示要借錢買毒品，
      其回答沒錢，被告即問說康爾富超商內有無錢，其說有，
      被告就向其借槍等語（見95年度偵字第11537 號卷第19頁
      ），前情應堪認定。雖證人己○○於警詢時另證稱：其當
      天係借槍給被告及丁○○去超商強盜，且當日被告及丁○○強盜時所使用之交通工具，係被告及丁○○在附近自行
      竊取機車，而事後被告雖有拿錢要給其分紅，其本來說不
      用，後來就說要不然去幫其加油，被告及丁○○就幫其出
      去加了1,000 元的油等語（見95年度偵字第11537 號卷第
      19 頁） ，惟查，被告自警詢至本院審理時，均陳稱伊本
      案所為之強盜案件，與證人丁○○毫無關涉等情；且證人
      丁○○於警詢時另證稱：其未參與此康爾富超商強盜案件
      ，係事後陸續聽聞被告陳述，才知己○○曾告訴被告可至
      該超商強盜，並提供槍枝等語（見95年度偵字第11537 號
      卷第25頁至第26頁），而證人即被害人庚○○於警詢時證
      稱：當日被告係1 人進入強盜，離開時，亦係獨自1 人騎
      車離去等語（見95年度偵字第11537 號卷第29頁），觀之
      證人庚○○就當日被告進入超商強盜及離開之情節，應足
      認被告及證人丁○○證稱：係被告1 人獨自前往強盜等情
      較堪採信，是證人己○○證稱本案應係被告與證人丁○○
      共同去竊盜機車後強盜等情，應係屬證人己○○卸責之詞
      ，實難採信；再被告於本院審理時陳稱：強盜後將機車、
      槍枝交還證人己○○後，另將強盜所得其中之1,000 元交
      予證人己○○，且證人己○○知情所收取之現款係強盜所
      得等語，亦據證人己○○於警詢時證稱：被告當時有說強
      盜得手現金，要給其分紅，後來其就叫被告幫伊車子加了
      1, 000元左右的油等語（見95年度偵字第11537 號卷第19
      頁背面），應足認被告前開陳稱事後將強盜所得1,000 元
      交予證人己○○供其加油等語，係屬真實。雖證人己○○
      證稱其當時有拒絕分紅等語（見95年度偵字第11537 號卷
      第19頁背面），惟查，本案證人己○○係提供機車供被告
      騎往強盜地點，已如前述，倘被告並非欲將強盜所得現款
      與證人己○○分紅，而僅係如同一般使用借貸後，將己身
      所消耗之油料加足返還出借人，被告僅需將該機車之油箱
      加滿即可，而欲將機車油箱加滿，以目前市面上一般機車
      油箱容量，實無需花費達1,000 元，惟被告卻係拿 1,000
      元予證人己○○，足認被告所交付予證人己○○之 1,000
      元，絕非如己○○所述之一般加油錢，而應係分紅之贓款
      。證人己○○此部分證述，亦顯係為規免刑責之避重就輕
      之詞，不足採信。綜上所述，本案被告向證人己○○討論
      欲強盜後，係由證人己○○提供強盜地點，並提供作案所
      需之交通工具及空氣槍，而推由被告實際強盜後，證人己○○事後復分得贓款，證人己○○顯係以自己共同犯罪之
      意思，而與被告事前同謀，再推由被告實施犯罪，被告及
      證人己○○就本案強盜犯行，應係屬共同正犯。
    (4)綜上所述，被告與證人己○○共同未經許可持有空氣槍，
      並持該屬兇器之空氣槍強盜等情，事證明確，應予依法論
      科。
  (二)就被告被訴偽造署押部分：
    (1)就犯罪事實三所示之偽造署押犯行部分，業據被告於警詢
      及本院審理時坦承不諱，且據證人被告胞兄乙○○於警詢
      時證稱：其未曾在95年8 月22日下午11時50分，在彰化縣
      溪州鄉○○村○○路庄內巷因警盤查，並製作筆錄簽名、
      按指印，經其確認當時筆錄內之口卡照片，該應訊之人應
      係其胞弟丙○○等語（見北警分偵字第0950022532號卷第
      18、19頁），復有95年8 月23日凌晨1 時起至凌晨1 時20
      分止之彰化縣警察局北斗分局三條派出所偵訊（調查）筆
      錄、95年8 月23日採尿同意書、95年8 月23日凌晨1 時30
      分彰化縣警察局北斗分局委託檢驗尿液代號與真實姓名對
      照認證單、口卡片影本各1 份在卷可稽（見北警分偵字第
      0950022532號卷第23至第25頁、第26頁、第27頁、第28頁
      ），足認被告此部分之自白核與事實相符，足堪採信。又
      被告為圖規避刑責，而假冒其胞兄「乙○○」之名義應答
      、應訊及簽名捺指印，自足以生損害於乙○○使其受有刑
      事追訴處罰之虞與致使警察機關、檢察機關及本院對於刑
      事犯罪偵查、審理之正確性產生錯誤。
    (2)按刑法上之「署押」，乃指於紙張或物體上簽署之姓名或
      其他符號，以表示其承認所簽署文書之效力，與印文有同
      一效力（最高法院86年度臺上字第47號判決可資參照），
      而以捺指紋以代替簽名者，則偽造指紋亦屬偽造署押。次
      按刑法上之偽造署押罪，係指單純偽造簽名、畫押而言，
      若在制式之書類上偽造他人簽名，已為一定意思表示，具
      有申請書或收據等類性質者，則係犯偽造文書罪（該偽造
      署押為偽造文書之部分行為不另論罪），又在申請書類之
      姓名欄填寫申請人姓名，僅在識別何人申請，並非表示本
      人簽名之意思，尚不生偽造署押問題，該填載自不得依刑
      法第219 條規定諭知沒收，此亦有最高法院85年度臺非字
      第146 號判決意旨可資參照。揆之上開說明可知，被告於
      附表貳所示之彰化縣警察局北斗分局三條派出所偵訊（調
      查）筆錄、採尿同意書、委託檢驗尿液代號與真實姓名對
      照認證單、採尿瓶封條及口卡片影本上簽名、捺按指印，
      均僅係單純承認員警製作之內容，而無另有申請之意或充
      作收據（即表示收受斯項通知書之證明）之性質，是被告
      此部分偽簽其兄「乙○○」之署名，或冒用「乙○○」之
      名義捺按指印，均應僅構成刑法第217 條第1 項之偽造署
      押罪。
    (3)綜上本件此部分事證明確，被告偽造署押犯行應堪認定，
      應予依法論科。
三、按刑法第321條第1項第 3款之攜帶兇器竊盜罪，係以行為人
    攜帶兇器竊盜為其加重條件，此所謂兇器，其種類並無限制
    ，凡客觀上足對人之生命、身體、安全構成威脅，具有危險
    性之兇器均屬之，且祇須行竊時攜帶此種具有危險性之兇器
    為已足，並不以攜帶之初有行兇之意圖為必要，最高法院79
    年臺上字第5253號判例可資參照。查被告與證人己○○共謀
    ，推由被告持拿證人己○○所交付，客觀上足對人之生命、
    身體構成危險，屬兇器之空氣槍1 支，對證人庚○○、戊○○以拿槍比劃、大聲嚇令之脅迫方式，至使渠等不能抗拒，
    而由證人庚○○交付財物，其此部分所為，係犯刑法第 330
    條第1 項之攜帶兇器強盜罪。又扣案之槍枝，係屬槍砲彈藥
    刀械管制條例第4 條第1 項第1 款所稱之空氣槍，依據同條
    例第5 條之規定，非經主管機關許可不得持有，是被告未經
    主管機關許可持有前開具殺傷力之改造手槍，核其此部分所
    為，係犯槍砲彈藥刀械管制條例第8 條第4 項之未經許可持
    有空氣槍罪。又被告於附表貳所示之彰化縣警察局北斗分局
    三條派出所偵訊（調查）筆錄、採尿同意書、委託檢驗尿液
    代號與真實姓名對照認證單、採尿瓶封條及口卡片影本上，
    偽簽其兄「乙○○」之署名，或冒用「乙○○」之名義捺按
    指印，並足生損害於乙○○本人，及彰化縣警察局北斗分局
    、臺灣彰化地方法院檢察署及本院對國家刑罰權行使之正確
    性，核其此部分所為，則係犯刑法第217 條第1 項之偽造署
    押罪。被告於95年8 月23日凌晨，於彰化縣警察局北斗分局
    三條派出所及北斗分局內，先後在前開附表貳所示之彰化縣
    警察局北斗分局三條派出所偵訊（調查）筆錄、採尿同意書
    、委託檢驗尿液代號與真實姓名對照認證單、採尿瓶封條及
    口卡片影本上，偽簽其兄「乙○○」之署名，或冒用「乙○○」之名義捺按指印，係為達到避免刑事處罰，於緊接之刑
    事程序接續實施犯行，顯係基於同一偽造署押罪犯意下之接
    續行為，而侵害同一法益，只論以一罪。被告與證人己○○
    間，就前開持有空氣槍罪，有犯意聯絡及行為分擔，屬共同
    正犯。又被告與證人己○○間，就前開攜帶兇器強盜罪，事
    前共謀，行為時又由證人己○○提供作案交通工具、空氣槍
    及指定強盜地點，再推由被告下手實施，事後證人己○○並
    分得贓款1,000 元，證人己○○雖僅參與犯罪構成要件以外
    之行為，惟其既係以自己犯罪之意思與被告共同為之，就此
    部分仍應與被告論以共同正犯。被告係持有屬兇器之空氣槍
    強盜，其係以一行為同時觸犯槍砲彈藥刀械管制條例第8 條
    第4 項之未經許可持有空氣槍罪及刑法第330 條第1 項之攜
    帶兇器強盜罪，為想像競合犯，應依刑法第55條規定，從一
    重論以攜帶兇器強盜罪。被告之攜帶兇器強盜行為，同時侵
    害證人庚○○、戊○○之法益，係屬同種想像競合犯，亦應
    從一重論處攜帶兇器強盜罪。被告所犯攜帶兇器強盜罪及偽
    造署押罪2 罪間，犯意各別，罪名不同，應分論併罰之。被
    告前曾於93年間，因違反毒品危害防制條例案件，經臺灣雲
    林地方法院以93年度訴字第506 號，判處應執行有期徒刑10
    月確定，入監執行後，於94年11月9 日縮短刑期執行完畢等
    情，有臺灣高等法院被告前案紀錄表存卷可參，其於5 年內
    故意再犯本案最重本刑為有期徒刑以上之2 罪，均為累犯，
    皆應依刑法第47條第1 項規定加重其刑。爰審酌被告正值壯
    年，竟不思以青壯之身及正當方式賺取生活所需，僅因缺錢
    購毒施用，即無故收受持有具殺傷力之空氣槍1 支，復持該
    空氣槍犯強盜犯行，且作案時，不僅選擇在夜深凌晨時分犯
    案，復選擇僅有店員及顧客各1 人之便利商店持槍強盜，且
    為遂行強盜，復持槍對被害人比劃，伊犯罪情節尚非輕微，
    惟被告事發後就案發經過及共犯分工情節均已詳細交代，尚
    認有悔意，且伊強盜所得財物，尚非極鉅，強盜過程中，復
    未造成被害人庚○○、戊○○死傷；被告所犯偽造署押罪之
    動機、目的僅為圖規避刑責，即冒用其兄名義應訊，有失兄
    弟情誼，且造成警察、偵查機關偵辦案件及法院行使犯罪追
    訴之困擾，對其兄及司法所生危害之程度甚鉅，惟就此部分
    被告犯行亦坦認犯行，且於本院於另案審理過程中，已即時
    發現，並於更正當事人後為適法判決，此有本院95年度訴字
    第1841號判決可參，尚未造成司法資源巨大浪費及錯誤，爰
    分別量處如主文所示之刑，並定其應執行之刑。末臺灣彰化
    地方法院檢察署95年度偵字第11025 號、第11537 號移送併
    案審理部分，因與本案起訴之未經許可持有空氣槍罪及攜帶
    兇器強盜罪，係屬同一犯罪事實，本院自應併予審理，附此
    敘明。
四、查扣之空氣槍1 支（槍枝管制編號0000000000，包含小型二
    氧化碳鋼瓶1 瓶及鋼珠1 包），具殺傷力，已如前述，係屬
    槍砲彈藥刀械管制條例第4 條第1 項第1 款所稱之槍砲，依
    同條例第5 條之規定，非經中央主管機關許可不得製造、販
    賣、運輸、持有及轉讓，係違禁物，故應依刑法第38條第 1
    項第1 款規定，宣告沒收。至另如附表內所示之「乙○○
    」署名及指印，共計署名15枚、指印35枚，均應依刑法第21
    9 條規定為沒收之宣告（最高法院43年臺上字第747 號判例
    意旨參照）。
五、公訴意旨另略以：被告於95年8 月23日，在採尿同意書上偽
    造署押後持以行使，應係犯刑法第216 條、第210 條之行使
    偽造私文書罪嫌。按不能證明被告犯罪或其行為不罰者，應
    諭知無罪之判決，刑事訴訟法第301 條第1 項定有明文。經
    查，被告在採尿同意書上簽名，並不具有申請書或收據類之
    性質，僅係單純承認員警製作之內容，參諸前開理由欄二(二)
    (2)說明，尚難認被告於該採尿同意書上簽名，已為一定意思
    表示而具備私文書之性質，是被告此部分所為，尚難構成刑
    法第210 條之偽造私文書罪，其持該採尿同意書交予司法警
    察行使，即無從構成刑法第216 條、第210 條行使偽造私文
    書罪，此部分本應為無罪之諭知，惟公訴人認此部分，與前
    開經本案偽造署押罪之論罪科刑部分，具有吸收犯之包括一
    罪關係，本院自不另為無罪之諭知。
六、又證人庚○○於本院審理時另證稱：被告於強盜財物後，欲
    離開店裡時，又說要不要試試看，並朝店內玻璃開1 槍等語
    ，核與證人戊○○證稱：被告當天要離開時，有擊發1 槍等
    語相符，應認被告當日於強盜得手財物後，復另行起意以口
    出惡言及擊發鋼珠之方式對庚○○、戊○○行恐嚇。惟此部
    分犯罪事實未據公訴人起訴，本院自無從併予審理，爰由檢
    察官另為妥適處理，併此敘明。
據上論斷，應依刑事訴訟法第299 條第1 項前段，槍砲彈藥刀械
管制條例第8 條第4 項，刑法第11條前段、第28條、第330 條第
1 項、第217 條第1 項、第55條、第47條第1 項、第51條第5 款
、第38條第1 項第1 款、第219 條，判決如主文。
本案經檢察官吳宗達到庭執行職務。
中　　華　　民　　國　　96　　年　　4 　　月　　9 　　日
                  刑事第五庭  審判長法  官  許旭聖
                                    法  官  吳俊螢
                                    法  官  簡婉倫
以上正本證明與原本無異。
如不服本判決，應於判決送達後10日內，向本院提出上訴狀（須
附繕本）。
告訴人或被害人對於判決如有不服具備理由請求檢察官上訴者，
其上訴期間之計算係以檢察官收受判決正本之日期為準。
中　　華　　民　　國　　96　　年　　4 　　月　　9 　　日
                                    書記官
附錄論罪科刑法條全文：
中華民國刑法第321條第1項第3款
犯竊盜罪而有左列情形之一者，處 6 月以上、 5 年以下有期徒
刑：
三  攜帶兇器而犯之者。
中華民國刑法第330條第1項
犯強盜罪而有第321 條第1 項各款情形之一者，處7 年以上有期
徒刑。
中華民國刑法第217條第1項
偽造印章、印文或署押，足以生損害於公眾或他人者，處 3 年以
下有期徒刑。
附表壹：
1、具殺傷力之空氣槍1 支（槍枝管制編號0000000000，包含小
   型二氧化碳鋼瓶1 瓶及鋼珠1包）。
附表貳：
1、95年8 月23日凌晨1 時起至凌晨1 時20分止，在彰化縣警察
   局北斗分局三條派出所偵訊（調查）筆錄【第一次】之應
   告知事項欄內受訊問人處；同意夜間詢問，且意識清楚處
   ；已受警方告知權利事項處；筆錄最末受訊問人處，各
   偽簽乙○○署名1 枚共4 枚，及在上開4 枚署名上所捺按之
   指印共4 枚及筆錄騎縫處所捺指印共6 枚，且該調查筆錄係
   1 式3 份，1 份附於偵卷內、另2 份現在北斗分局及三條派
   出所內存查，均為原本，每份上均有署名4 枚及指印10枚，
   3份共計署名12枚及指印30枚。
2、95年8 月23日凌晨1 時30分，在採尿同意書上之捺印行，偽
   造乙○○署名及指印各1 枚，且僅1份附於偵卷內。
3、95年8 月23日凌晨1 時30分，在彰化縣警察局北斗分局委託
   檢驗尿液代號與真實姓名對照認證單上之簽名捺印欄內，偽
   造乙○○署名及指印各1 枚，且僅1份附於偵卷內。
4、95年8 月23日凌晨1 時30分，在彰化縣警察局北斗分局田中
   分局採尿瓶2瓶封條上所偽造陳瑞良指印各1枚共2枚。
5、95年8 月23日凌晨1 時30分後某時，在彰化縣警察局北斗分
   局三條派出所提出之影印乙○○口卡片空白處所偽造之乙○○署名及指印各1枚。
附表：
1、附表貳編號1所示之乙○○署名12枚及指印30枚。
2、附表貳編號2所示之乙○○署名1枚及指印1枚。
3、附表貳編號3所示之乙○○署名1枚及指印1枚。
4、附表貳編號4所示之乙○○指印共2枚。
5、附表貳編號5所示之乙○○署名1枚及指印1枚。
